* ============================================================================
* MOC3041 - Zero-Crossing Optoisolator Triac Driver
* Behavioral SPICE subcircuit for LTspice
* ----------------------------------------------------------------------------
*
* Pinout (DIP-6):
*   1 = Anode      (LED input +)
*   2 = Cathode    (LED input -)
*   3 = NC         (not connected)
*   4 = MT1        (main terminal)
*   5 = Substrate  (do not connect)
*   6 = MT2        (main terminal)
*
* Solo se usan los pines 1, 2, 4 y 6.
*
* Comportamiento modelado:
*   - LED de entrada con Vf ~ 1,15 V @ 10 mA
*   - Corriente de disparo IFT = 5 mA (tipico)
*   - Ventana de inhibicion (zero-cross) Vinh = +/- 20 V (tipico)
*   - Conduccion bidireccional una vez disparado (cuerpo TRIAC)
*   - Auto-conmutacion cuando |I_mt| < I_hold (100 uA)
*   - Resistencia en conduccion ~ 5 ohm
*
* No modelado:
*   - Limites dv/dt y di/dt
*   - Dependencia con la temperatura
*   - Corrientes de fuga en estado off
*   - Variacion del CTR optico
*
* ============================================================================
.SUBCKT MOC3041 1 2 4 6
*
* --- LED de entrada con sensor de corriente ---
DLED   1  1A  DMODLED
VLED  1A   2  0
*
* --- Deteccion de LED activo (IFT = 5 mA) ---
BACT  ACT 0 V=if(I(VLED) > 5m, 1, 0)
*
* --- Sensor de corriente en el terminal principal ---
VMT    4  4A  0
*
* --- Detector de ventana de cruce por cero (+/- 20 V) ---
BZC   ZC  0 V=if(abs(V(4A,6)) < 20, 1, 0)
*
* --- Senal SET: LED encendido Y cerca del cruce por cero ---
BSET  SET 0 V=if((V(ACT)>0.5) & (V(ZC)>0.5), 1, 0)
*
* --- Latch SR conductual ---
* Integrador con clamp:
*   SET   -> carga positiva
*   RESET -> descarga cuando latch alto, |I_mt| < I_hold y SET inactivo
GLATCH 0 LATCH VALUE={
+   if(V(SET)>0.5, 1m,
+   if((V(LATCH)>0.5) & (abs(I(VMT))<100u) & (V(SET)<0.5), -1m,
+   0))}
CLATCH LATCH 0 1p IC=0
* Clamp del nodo LATCH a [0 V .. 1 V]
DCH   LATCH NHI   DCLAMP
VNHI  NHI    0    1
DCL    NLO LATCH  DCLAMP
VNLO  NLO    0    0
*
* --- Cuerpo TRIAC (interruptor bidireccional controlado por el latch) ---
S1  4A  6  LATCH  0  SWMOD
*
* --- Modelos internos ---
.MODEL DMODLED  D(IS=1E-15 N=1.8 RS=2 BV=6)
.MODEL DCLAMP   D(IS=1E-15 N=1)
.MODEL SWMOD    SW(RON=5 ROFF=10MEG VT=0.5 VH=0.05)
*
.ENDS MOC3041
* ============================================================================
