* Modelo TCA785 corregido para LTspice 24 por Monja Ernesto Joaquín.
.SUBCKT TCA785 Q1 Q2 nQ1 nQ2 Z U Inh Sync Vcont VCC GND
+ PARAMS: pCb=2000p pCa=500p pRi=200k pExt12=0 pExt13=0

* Redes internas
Ca 51 GND {pCa} IC=0
Cb 54 GND {(((pCb/2)+30)*1E-6)/69} IC=0
Cd 71 72 150nF
Cx 55 GND 300nF IC=1
Rc 54 55 100
Rx1 53 GND 200
Rx2 53 55 200
Rx3 72 74 100
Rin 53 54 1MEG
Rf1 Inh GND 1K
Rf2 Sync GND 1K
Rf3 Vcont GND 1K
Rf4 VCC GND 1K

Da 72 53 IDEAL
Dc 55 GND IDEAL
Dd GND 55 IDEAL
Sa 51 GND 52 GND SWITCH1
Sb 54 GND 55 GND SWITCH2
VA 74 GND SIN(-0.5 1m 1k)

* Lógica de Control (Uso de sintaxis table() nativa de LTspice)
Gi GND 51 VALUE={3.41/pRi}
Ec 52 GND V=table(V(Sync), -20,1, -50u,1, -20u,0, 20u,0, 50u,1, 20,1)
Ec2 69 GND V=table(V(Sync), -20,0, 0,0, 10u,1, 20,1)
Ec1 71 GND V=table((V(51)-V(Vcont))*500*
+((2*pRi*pCa*15)/3.41), -20,0, 0,0, 0.1,5, 20,5)
Einh 70 GND V=table(V(Inh), -20,0, 2.5,0, 3.3,1, 20,1)
Ec3 75 0 V=table(V(55), -10,-1, -0.5,-1, 0.5,1, 10,1)
Ga GND 55 53 54 200

* Ecuaciones de Salida
Eq15 Q1 GND VALUE={V(69)*(V(VCC)-2.5)*V(70)*((((V(75)+1)/2)*(1-pExt12))
+((V(71)/5)*pExt12))}
Eq14 Q2 GND VALUE={(1-V(69))*(V(VCC)-2.5)*V(70)*(((V(75)+1)*(1-pExt12)/2)
+((V(71)/5)*pExt12))}
Eq2 nQ1 GND VALUE={(V(VCC)-2.5)*V(70)*(((1-((V(69)/2)*(V(75)+1)))*(1-pExt13))
+((1-(V(69)*(V(71)/5)))*pExt13))}
Eq4 nQ2 GND VALUE={(V(VCC)-2.5)*V(70)*(((1-(((1-V(69))/2)*(V(75)+1)))*(1-pExt13))
+((1-((1-V(69))*(V(71)/5)))*pExt13))}
Equ U GND VALUE={(1-((V(75)+1)/2))*(V(VCC)-2.5)*V(70)}
Eqz Z GND VALUE={(V(VCC)-2.5)*V(70)*(((1-V(69))*(1-(V(71)/5)))
+(V(69)*V(71)/5))}

.MODEL SWITCH1 VSWITCH (RON=1E-2 ROFF=1E10 VON=0 VOFF=1)
.MODEL SWITCH2 VSWITCH (RON=1E-3 ROFF=1E5 VON=-1 VOFF=1)
.MODEL IDEAL D
.ENDS